【裁判字號】    92,訴,1214
【裁判日期】    921212
【裁判案由】    毒品危害防制條例
【裁判全文】
台灣板橋地方法院刑事判決              九十二年度訴字第一二一四號
    公  訴  人  台灣板橋地方法院檢察署檢察官
    被      告  甲○○
右列被告因違反毒品危害防制條例案件，經檢察官聲請簡易判決處刑（聲請案號：九
十一年度毒偵字第三九四二號），嗣經本院不得以簡易判決處刑，而移由本院刑事庭
審理（受理案號：九十二年度板簡字第六三三號），並經本院合議庭裁定認宜由受命
法官獨任進行簡式審判程序審理，判決如左：
    主  文
甲○○施用第一級毒品，累犯，處有期徒刑玖月，扣案之海洛因淨重零點零肆公克沒
收銷燬之；又施用第二級毒品，累犯，處有期徒刑伍月，扣案之安非他命淨重零點零
玖公克沒收銷燬之；應執行有期徒刑壹年，扣案之海洛因淨重零點零肆公克及安非他
命零點零玖公克均沒收銷燬之。
    事  實
一、甲○○前於民國（下同）八十二年間因違反肅清煙毒條例案件，經本院判處有期
    徒刑三年二月，上訴台灣高等法院駁回確定，並於八十六年五月三十一日縮短刑
    期假釋出監，惟於假釋期間更犯罪，經撤銷假釋仍執行殘刑一年六月三日，而於
    八十九年七月二十二日縮短刑期執行完畢。猶不知悔改，且前因施用毒品案件，
    經強制戒治、停止戒治付保護管束期滿，由台灣台中地方法院檢查署檢察官以八
    十八年度戒毒偵字第五七號予以不起訴處分確定。詎仍未戒除毒癮，復基於施用
    毒品之犯意，於九十一年十一月五日，在台北縣板橋市○○路○段三十八巷二０
    ０弄五十七號友人住處，將第一級毒品海洛因羼入清水，以注射針筒注射手臂之
    方式，施用第一級毒品海洛因一次（聲請處刑書誤為九十一年十一月六日上午十
    一時許為警採尿前二十四小時，在不詳地點）；又另行起意，於同日在上址，將
    第二級毒品安非他命放入於吸食器內，用火燒烤後，再吸用所冒出霧化含有安非
    他命成份之氣體，以此方式施用第二級毒品安非他命一次（聲請處刑書誤為九十
    一年十一月六日上午十一時許為警採尿前九十六小時內某時，在不詳地點）。嗣
    於九十一年十一月五日（聲請處刑書誤為六日）下午四時許，在上址為警查獲，
    並扣得不知何人所有之海洛因（查獲時重量不詳，經檢驗剩餘淨重０‧０四公克
    檢還）、安非他命（查獲時重量不詳，經檢驗剩餘淨重０‧０九公克檢還）、注
    射針筒乙支、吸食器乙個及分裝袋十四只。
二、案經台北縣政府警察局板橋分局報請臺灣板橋地方法院檢察署檢察官偵查起訴。
    理  由
一、右揭事實，業據被告甲○○於本院審理時供承不諱，又被告經警查獲時採集尿液
    檢體，送請台灣檢驗科技股份有限公司檢驗結果，確呈海洛因代謝物嗎啡及甲基
    安非他命陽性之反應，有該公司出具之濫用藥物尿液檢驗報告附卷足憑。再所扣
    得之白粉及結晶物，亦分別經法務部調查局與內政部警政署刑事警察局鑑定，確
    為毒品海洛因與安非他命，亦分別有該局鑑定通知書、鑑驗通知書二紙附卷可佐
    。又被告前因施用毒品案件，經強制戒治、停止戒治付保護管束期滿，由台灣台
    中地方法院檢察署檢察官以八十八年度戒毒偵字第五七號予以不起訴處分確定，
    有台灣高等法院被告全國前案紀錄表在卷可參。罪證明確，被告犯行洵堪認定。
二、查海洛因與安非他命依其成癮性、濫用性及對社會危害性之程度，已分別為毒品
    危害防制條例第二條第二項第一項、第二款列為第一級毒品與第二級毒品。核被
    告所為，係犯毒品危害防制條例第十條第一項施用第一級毒品與同條例第二項施
    用第二級毒品之二罪。又被告非法持有第一級毒品與第二級毒品之低度行為，已
    分別為其施用第一級毒品與第二級毒品之高度行為所吸收，均不另論罪。又被告
    所犯上開二罪間，罪名互異、犯意各別，應分論併罰。末查；被告前於八十二年
    間因違反肅清煙毒條例案件，經本院判處有期徒刑三年二月，上訴台灣高等法院
    駁回確定，並於八十六年五月三十一日縮短刑期假釋出監，惟於假釋期間更犯罪
    ，經撤銷假釋仍執行殘刑一年六月三日，而於八十九年七月二十二日縮短刑期執
    行完畢，此有台灣高等法院被告全國前案紀錄表在卷可徵。其於有期徒刑執行完
    畢後五年內再犯有期徒刑以上刑之二罪，皆為累犯，均應各加重其刑。爰審酌被
    告之品行、智識程度及被告前因毒品案件經勒戒與強制戒治，仍未戒絕惡習而一
    再施用毒品、毒品戕害身心至鉅以及被告犯罪後坦承犯行等一切情狀，各量處如
    主文所示之刑，並依法定其應執行之刑，以示懲戒。至扣案之海洛因淨重０‧０
    四公克及安非他命淨重０‧０九公克，雖非被告所有，惟依毒品危害防制條例第
    十八條第一項前段之規定，不問屬於犯人與否，均應依法沒收銷燬之，另扣案之
    注射針筒乙支、吸食器乙個及分裝袋十四只，並無證據證明係屬被告所有，自無
    從於本案中宣告沒收。又海洛因與安非他命經檢驗用罄部分，因已用罄滅失，自
    無庸再予以諭知沒收銷燬，附此說明。
據上論斷，應依刑事訴訟法第四百五十二條、第二百七十三條之一第一項、第二百九
十九條第一項前段，毒品危害防制條例第十條第一項、第二項、第十八條第一項前段
，刑法第十一條前段、第四十七條、第五十一條第五款、第九款，判決如主文。
本案經檢察官孫治平到庭執行職務
中      華      民      國    九十二    年     十二     月     十二     日
                                   台灣板橋地方法院刑事第四庭
                                       法  官  潘  長  生
右正本證明與原本無異。
如不服本判決，應於判決送達後十日內向本院提出上訴狀（應附繕本），上訴於臺灣
高等法院。
                                       書記官  洪  惠  玲
中      華      民      國    九十二    年     十二     月     十二     日
附錄本案論罪科刑法條
毒品危害防制條例第十條：
施用第一級毒品者，處六月以上五年以下有期徒刑。
施用地二級毒品者，處三年以下有期徒刑。


司法院資訊處製作；財團法人民間司法改革基金會備份。
